【裁判字號】    96,訴,1160
【裁判日期】    970319
【裁判案由】    毒品危害防制條例
【裁判全文】
臺灣基隆地方法院刑事判決              96年度訴字第1160號
公  訴  人  臺灣基隆地方法院檢察署檢察官
被      告  甲○○
上列被告因毒品危害防制條例案件，經檢察官提起公訴（96年度
毒偵字第2926、2986號），被告於準備程序進行中，就被訴事實
為有罪之陳述，經本院合議庭裁定由受命法官獨任進行簡式審判
程序，判決如下：
    主  文
甲○○所犯如附表「所犯罪名」欄所示之罪，均累犯，各處如附
表「宣告刑」欄所示之刑，應執行有期徒刑拾月，扣案之第一級
毒品海洛因壹包（驗餘淨重零點壹肆公克）併同無法析離之包裝
袋壹只沒收銷燬之。
    事  實
一、甲○○有下列前案紀錄（構成累犯），及施用毒品違反毒品
    危害防制條例執行觀察、勒戒、強制戒治之紀錄：
  (一)前因違反毒品危害防制條例案件，經臺灣高等法院以94年度
    上訴字第2175號判決判處有期徒刑8 月確定，復因詐欺案件
    ，經本院以94年度訴字第370 號判決判處有期徒刑4 月確定
    ，又因竊盜案件，經本院以94年度易字第271 號判決判處有
    期徒刑7 月確定，由臺灣高等法院就上開判決所科之刑，以
    95年度聲字第240 號定應執行有期徒刑1 年5 月，另因違反
    毒品危害防制條例案件，經本院以95年度基簡字第461 號判
    決判處有期徒刑5 月確定，再因贓物案件，經本院以95年度
    基簡字第184 號判決判處有期徒刑5 月確定，復又因違反商
    業會計法案件，經臺灣臺北地方法院以96年度訴字第263 號
    判決判處有期徒刑5 月確定，嗣經臺灣臺北地方法院就上開
    95年度基簡字第184 、461 號及96年度訴字第263 號判決所
    科之刑，依中華民國96年罪犯減刑條例之規定，以96年度聲
    減字第613 號裁定分別減刑，並定應執行有期徒刑7 月，接
    續執行，於民國96年7 月25日執行完畢（構成累犯）。
  (二)另因施用毒品案件，經送觀察勒戒後，因認有繼續施用毒品
    傾向，復經令入戒治處所施以強制戒治，嗣於93年11月19日
    期滿執行完畢，並經臺灣基隆地方法院檢察署檢察官於93年
    11月24日以93年度戒毒偵字第65號為不起訴處分。
二、詎其仍未戒除毒癮，於上述強制戒治執行完畢後5 年內，復
    基於施用第一級毒品海洛因之犯意，分別於為下列施用毒品
    海洛因之行為：
  (一)於96年10月19日，在其位於基隆市○○區○○路36巷108 號
    5 樓住處，將第一級毒品海洛因置入注射針筒內，摻水混合
    注射右手肘內側皮膚靜脈血管處之方式，非法施用第一級毒
    品海洛因1 次，嗣於翌日12時40分許，在基隆市○○路某處
    為警盤檢查獲。
  (二)96年10月24日晚間11時許，在基隆市○○區○○路36巷108
    號5 樓住處內，以針筒注射方式，施用第一級毒品海洛因，
    嗣於同年月25日晚間9 時50分許，在基隆市○○區○○路與
    明德一路口為警盤檢查獲，並扣得第一級毒品海洛因1 包（
    驗餘淨重0.14公克）。上開2 次查獲後均為警採尿送驗，結
    果均呈嗎啡陽性反應而悉上情。
三、案經基隆市警察局、基隆市警察局第二分局分別移送及報告
    臺灣基隆地方法院檢察署檢察官偵查起訴。
    理  由
一、本件被告所犯者非為死刑、無期徒刑、最輕本刑為3 年以上
    有期徒刑之罪或高等法院管轄第一審案件，其於準備程序進
    行中，先就被訴事實為有罪之陳述，經告知其簡式審判程序
    之旨，並聽取公訴人及被告之意見後，本院依刑事訴訟法第
    273 條之1 第1 項之規定，裁定由受命法官獨任進行簡式審
    判程序，且依同法第273 條之2 規定，簡式審判程序之證據
    調查，不受第159 條第1 項、第161 條之2 、第161 條之3
    、第163 條之1 及第164 條至第170 條規定之限制，合先敘
    明。
二、上開事實，業據被告於檢察偵查時及本院準備程序及審理時
    坦承在卷，而被告於先後為警所採集之尿液經送驗結果，均
    呈嗎啡陽性反應，此有臺灣尖端先進生技醫藥股份有限公司
    濫用藥物尿液檢驗報告2 份附卷可稽。並有如事實欄所示之
    物品扣案足資佐證。又扣案之第一級毒品海洛因1 小包（扣
    案之白粉1 小包，經警依菸毒檢驗包試劑初步檢驗結果，呈
    嗎啡、海洛因反應），再送法務部調查局鑑驗結果，確含第
    一級毒品海洛因成，驗餘淨重0.14公克，包裝重0.21公克，
    有基隆市警察局查獲涉嫌毒品危害防制條例毒品初步鑑驗報
    告單、法務部調查局96年11月12日調科壹字第09623078190
    號鑑定通知書各1 份在卷可佐。又其前因施用毒品案件，經
    送觀察勒戒後，因認有繼續施用毒品傾向，復經令入戒治處
    所施以強制戒治，嗣於93年11月19日期滿執行完畢，並經臺
    灣基隆地方法院檢察署檢察官於93年11月24日以93年度戒毒
    偵字第65號為不起訴處分等情，亦有臺灣高等法院被告前案
    紀錄表附卷足佐。綜上所陳，被告於前次觀察、勒戒於93年
    11月19日執行完畢，5 年內再犯本案施用第一級毒品海洛因
    ，罪證明確，犯行洵堪認定，自應依法論科。
三、論罪科刑部分：
  (一)查海洛因係毒品危害防制條例第2 條第2 項第1 款所定之第
    一級，核被告所為係犯毒品危害防制條例第10條第1 項之施
    用第一級毒品罪。被告持有第一級毒品海洛因之低度行為，
    應為施用第一級毒品之高度行為所吸收，不另論罪。被告所
    犯上開2 罪，犯意各別，行為不同，應予分論併罰。
  (二)有事實欄一、(一)所載之前案紀錄暨科刑執行情形，有臺灣高
    等法院被告前案紀錄表在卷可稽，其於受有期徒刑之執行完
    畢後，5 年內故意再犯有期徒刑以上之本罪，為累犯，所犯
    上開各罪，均應依刑法第47條第1 項之規定加重其刑。
  (三)爰審酌被告犯罪之動機、曾有施用毒品之前科仍不知戒除，
    惟犯罪後坦承犯行，且所犯之施用毒品犯行乃戕害自己身心
    健康，並未危及他人等一切情狀，分別量處如主文所示之刑
    ，併定其應執行之刑。
四、沒收部分：
  (一)扣案之第一級毒品海洛因1 包（淨重0.14公克）併同無法析
    離之包裝袋1 只，上開包裝毒品之包裝袋應整體視為查獲之
    毒品，故上開毒品及包裝袋、殘渣袋，均依毒品危害防制條
    例第18條第1 項前段之規定，宣告沒收銷燬之（蓋無論以何
    種方式包裝袋與其內裝之毒品，包裝袋內均會有極微量毒品
    殘留，故上述包裝袋1 只應整體視為查獲毒品，一併依前揭
    規定宣告沒收銷燬之，參見最高法院95年度臺上字第3739號
    、第7354號判決）。
據上論斷，應依刑事訴訟法第273 條之1 第1 項、第299 條第1
項前段，毒品危害防制條例第10條第1 項、第18條第1 項前段、
第23條第2 項，刑法第11條、第47條第1 項、第51條第5 款，判
決如主文。
本案經檢察官乙○○到庭執行職務。
中    華    民    國    97    年    3     月    19    日
                  刑事第三庭法  官  黃永定
以上正本證明與原本無異。
如不服本判決應於收受本判決後10日內向本院提出上訴書狀，其
未敘述上訴理由者，並得於提起上訴後10日內向本院補提理由書
狀（均須按他造當事人之人數附繕本）「切勿逕送上級法院」。
中    華    民    國    97    年    3     月    19    日
                            書記官  劉珍珍
附錄論罪法條：
毒品危害防制條例第10條
I施用第一級毒品者，處 6 月以上 5 年以下有期徒刑。
II施用第二級毒品者，處 3 年以下有期徒刑。
附表：
┌───┬──────────┬───────┬───────────┐
│編號  │    犯罪行為        │所犯罪名      │    宣告刑            │
├───┼──────────┼───────┼───────────┤
│一    │96年10月19日某時許，│施用第一級毒品│累犯，處有期徒刑柒月。│
│      │施用第一級毒品海洛因│罪            │                      │
├───┼──────────┼───────┼───────────┤
│二    │96年10月24日晚間11時│施用第一級毒品│累犯，處有期徒刑柒月。│
│      │許，施用第一級毒品海│罪            │扣案之第一級毒品海洛因│
│      │洛因。              │              │壹包（驗餘淨重零點壹肆│
│      │                    │              │公克）併同無法析離之包│
│      │                    │              │裝袋壹只沒收銷燬之。  │
└───┴──────────┴───────┴───────────┘


司法院資訊處製作；財團法人民間司法改革基金會備份。
